最　高　行　政　法　院　裁　定　　　　　　　　　　九十一年度裁字第六○三號
　　抗　告　人　乙○○
　　　　　　　　甲○○
右抗告人因與相對人財政部臺灣省中區國稅局間綜合所得稅事件，對於中華民國九十
年四月十六日臺中高等行政法院九十年度簡字第一○三八號裁定提起抗告，本院裁定
如左︰
　　主  文
抗告駁回。
抗告訴訟費用由抗告人負擔。
　　理  由
一、按抗告法院認抗告為不合法或無理由者，應為駁回抗告之裁定，行政訴訟法第二
    百七十二條準用民事訴訟法第四百九十二條第一項定有明文。
二、本件抗告人等八十五年度合夥經營乙○○事務所從事代客記帳業務，經相對人所
    屬東山稽徵所核定該事務所業務收入新臺幣（以下同）二、一五一、八○○元，
    費用一、八○○、三一四元，所得額三五一、四八六元，並按其盈餘分配比例，
    核定乙○○、甲○○之執行業務所得分別為一○五、四四六元（百分之三十）及
    二四六、○四○元（百分之七十），分別合併核定其八十五年度綜合所得總額。
    抗告人等不服，申經復查結果，准予追認文具用品五○元、其他費用（什費）二
    、○○○元，分別變更抗告人乙○○、甲○○之執行業務所得為一○四、八三一
    元及二四四、六○五元。嗣相對人所屬東山稽徵所另以八十八年十二月三十日中
    區國稅東山審第八八○○一九六四七號函，認原核定乙○○事務所八十五年度執
    行業務收入應減除屬甲○○事務所收入七七九、八○○元，更正核定為乙○○事
    務所所得虧損四二八、三一四元，至屬甲○○事務所執行業務所得五四五、八六
    ○元已另案通報歸課。而抗告人等取自乙○○事務所之執行業務所得一○五、四
    四六元及二四六、○四○元，予以更正註銷在案，有該綜合所得稅非扣繳憑單所
    得資料更正註銷核定表及核定通知書附於原處分卷可稽，故本件原行政處分已不
    復存在，訴願決定駁回抗告人訴願，理由雖有不同，結論並無二致，再訴願應不
    予受理，而駁回抗告人之再訴願，並無不合，爰駁回抗告人於原審之訴，經核並
    無不合。
二、抗告人抗告意旨略謂：（一）本件原處分即相對人復查決定變更執行業務所得，
    乙○○部分為一○四、八三一元，甲○○部分為二四四、六○五元，合計三四九
    、四三五元。而相對人所屬東山稽徵所八十八年十二月三十日中區國稅東山審第
    八八○○一九六四七號函及內部製作非扣繳憑單所得資料更正註銷核定表更正執
    行業務所得合夥人乙○○為○元，合夥人甲○○為五四五、八六○元，則執行業
    務所得合計為五四五、八六○元，然變更結果否認抗告人等執行業務事實，違反
    實質課稅原則，且系爭執行業務所得尚在行政救濟中，相對人未將上項變更聯合
    執行業務之內容及法律依據報請上級機關審酌，推翻抗告人等合夥執行之事實而
    作成訴願、再訴願決定前，合夥執行業務事實仍然存在，上項變更後執行業務所
    得合計五四五、八六○元應為合夥人共同之所得，比相對人原復查決定所得三四
    九、四三五元更不利於行政救濟人，顯然有違鈞院六十二年判字第二九八號判例
    之意旨。（二）原處分對抗告人課徵之綜合所得稅額，乙○○部分為九六、八三
    一元，甲○○部分為六、九五四元；相對人內部自行更正執行業務所得，乙○○
    部分為○元，甲○○部分為五四五、八六○元，更正後課徵綜合所得稅額，乙○
    ○部分為九三、九三一元，甲○○部分為三○、九四四元，合計為一二四、八七
    五元，該核課之稅額顯然超過應適用行政訴訟簡易訴訟程序之要件即稅額在三萬
    元以下者，本件以簡易程序行之，有違行政訴訟法第二百二十九條第一項第一款
    規定。
三、經查：本件相對人所屬東山稽徵所業已以八十八年十二月三十日中區國稅東山審
    第八八○○一九六四七號函變更原處分所核定之執行業務所得額、稅額，已如前
    述，則原處分已不存在，自不待言，至變更後之行政處分是否適法，是否更不利
    於抗告人，事屬應對新作成之行政處分提起行政爭訟之問題，非可謂原處分依舊
    存在。又相對人變更原處分而作成之新處分，如抗告人對之不服而提起行政訴訟
    ，應適用何種訴訟程序，與本件應適用之訴訟程序無關。抗告人以原處分經變更
    後，因課徵之稅額為一二四、八七五元，應適用通常訴訟程序，而指摘本件適用
    簡易程序為違法云云，自不足取。
四、綜上所述，本件原裁定並無違誤，抗告意旨指摘原裁定不當，求予廢棄，難認有
    理由，應予駁回。
五、依行政訴訟法第二百七十二條、第一百零四條、民事訴訟法第四百九十二條第一
    項、第九十五條、第七十八條、第八十五條第一項前段，裁定如主文。
中　　華　　民　　國　　九十一　　　年　　　六　　　　月　　二十七　　　日
                    最 高 行 政 法 院  第 三 庭
                                審 判 長 法  官　　　葉　振　權
                                         法  官      林　家　惠
                                         法  官　　　吳　錦　龍
                                         法  官　　　劉　鑫　楨
                                         法  官　　　吳　明　鴻
右  正  本  證  明  與  原  本  無  異
　　　　　　　　　　　　　　　　　　　　 法院書記官　阮  桂  芬
中　　華　　民　　國　　九十一　　　年　　　六　　　　月　　二十七　　　日
